臺灣士林地方法院刑事判決
111年度審簡上字第24號
上  訴  人  
即  被  告  陳佳淩
選任辯護人  梁燕妮律師（法律扶助基金會）


上列上訴人即被告因竊盜案件，不服本院士林簡易庭中華民國11
1 年3 月8 日111 年度士簡字第96號第一審刑事判決（聲請簡易
判決處刑案號：111 年度偵字第652 號），提起上訴，本院管轄
之第二審地方法院合議庭判決如下：
    主  文
原判決撤銷。
陳佳淩竊盜，處罰金新臺幣壹仟元，如易服勞役，以新臺幣壹仟
元折算壹日。
    事  實
一、陳佳淩意圖為自己不法之所有，基於竊盜犯意，於民國110  
    年12月14日上午9 時45分許，在臺北市○○區○○路0 段00巷0 號
    地下1 樓全聯南港旗艦店內，趁店員無暇注意之際，徒手取
    下該旗艦店所有擺放在貨架上販售之粉絲1 包、白蝦仁2 盒
    及蒜米1 包（總價合計新臺幣〈下同〉346 元），去除標籤後
    將之藏放在隨身包內，而以前開方式，竊取上揭商品得逞；
    惟陳佳淩隨後於離店時，因店員凃嘉奇發覺失竊，將陳佳淩
    攔下後，在其隨身包內取出上開商品並報警處理，而悉上情
    。
二、案經全聯南港旗艦店訴請臺北市政府警察局南港分局移送臺
    灣士林地方檢察署檢察官偵查後，聲請以簡易判決處刑。
    理  由
一、證據能力部分：
（一）後引凃嘉奇於警詢中之陳述，雖係被告以外之人於審判外
      以言詞所為之陳述，屬於傳聞證據，惟被告不僅認罪，在
      準備程序中與其辯護人並均表示對證據能力無意見等語，
      自應解為其已經同意引用為證據，而本院審酌該等證據之
      作成情況，亦認為適當，依刑事訴訟法第159 條之5 第1 
       項規定，前開筆錄應有證據能力。
（二）至於後述之其餘證據依法原則上均有證據能力，被告與辯
      護人亦未對其證據能力有何抗辯，參酌最高法院97年度台
      上字第1069號判決意旨，此部分證據具有證據能力之法律
      依據，即不再贅述。　　
二、訊據被告陳佳淩坦承上揭竊盜犯行不諱，核與凃嘉奇於警詢
    中指述之被害情節相符，此外，復有被告行竊過程之監視錄
    影畫面翻拍照片1 份、凃嘉奇出具之贓物認領保管單1 紙附
    卷可稽，足認被告之前開自白與事實相符，可以採信，本件
    事證明確，被告犯行洵堪認定，應依法論科。
三、核被告所為，係犯刑法第320 條第1 項之普通竊盜罪。
四、被告在偵查中雖一度辯稱：伊案發當日上午有服用精神科藥
    物、會有類似夢遊之狀況、有點迷迷糊糊云云（偵查卷第39
    頁），辯護人亦為被告辯稱：依醫師囑言，被告因疾患持續
    使用鎮靜安眠藥物、抗憂鬱劑藥物與抗精神病藥物治療，外
    界事物之知覺理會與判斷作用，較普通人之平均程度減退，
    致使記憶力減退等語，並提出臺北市立聯合醫院忠孝院區出
    具之診斷證明書為證（本院卷第7 頁），惟查，被告在行竊
    時不僅將贓物放置在隨身包內以掩人耳目，甚且將商品包裝
    上之標籤撕除，此有查獲後商品外觀之照片為證（偵查卷第
    21頁反面），據此，堪認被告在犯案當下神智尚稱清楚，並
    無不能辨識其行為違法，或欠缺依其辨識而行為之能力，或
    前述能力顯著減低之情形，是以，縱被告患有精神疾病，充
    其量也僅能作為量刑參考，並無據此減免其刑之餘地（刑法
    第19條規定參照），併此敘明。　　
五、原審同上認定，量處被告拘役10日，並諭知易科罰金之折算
    標準為以1 千元折算1 日，固非無見，惟被告業與全聯南港
    旗艦店達成和解，賠償被害店家2 千元，有和解書1 份在卷
    可考（本院卷第63頁），原審量刑時未及斟酌前開情事，即
    屬無可維持，被告以量刑過重為由，提起上訴，依上說明，
    為有理由，應由本院予以撤銷改判。爰審酌被告有多次竊盜
    前科，有臺灣高等法院被告前案紀錄表可考，素行不佳，而
    究其犯罪之動機、目的，當不外貪圖小利所致，所竊得之贓
    物價值合計僅346 元，犯後坦承犯行，除已返還上開商品外
    ，並再賠償被害店家2 千元，其領有重度身心障礙證明，自
    106 年起因鬱症，復發，重度伴有精神病特徵，廣泛性焦慮
    症而長期在臺北市立聯合醫院忠孝院區診療中，健康情形本
    已不佳，案發前甫經歷妊娠29週死產之打擊，有其身心障礙
    證明、診斷證明書、死產證明書各1 份在卷為憑（偵查卷第
    47頁、本院卷第7 頁、第65頁），兼衡其年齡智識、社會經
    驗、家庭生活及經濟狀況等其他一切情狀，量處如主文所示
    之刑，並諭知易服勞役之折算標準，以示懲儆。被告竊得的
    商品業已返還給被害店家，有贓物認領保管單可憑（偵查卷
    第20頁），其犯罪所得已經合法發還給被害人，依刑法第38
    條之1 第5 項規定，無須再諭知沒收或追徵，附此敘明。
據上論斷，應依刑事訴訟法第455 條之1 第1 項、第3 項、第36
9 條第1 項前段、第364 條、第299 條第1 項前段，刑法第320 
 條第1 項、第42條第3 項前段，刑法施行法第1 條之1 第1 項
，判決如主文。
本案經檢察官張志明聲請簡易判決處刑，檢察官蔡元仕到庭執行
職務。
中　　華　　民　　國　　111 　年　　8 　　月　　3 　　日
                  刑事第九庭審判長法  官  李育仁
                                  法  官  蘇怡文
                                  法  官  陳彥宏  　　　
以上正本證明與原本無異。
本件不得上訴。
                                  書記官  李文瑜
中　　華　　民　　國　　111 　年　　8 　　月　　4 　　日
論罪法條：
刑法第 320 條  （普通竊盜罪、竊佔罪）
意圖為自己或第三人不法之所有，而竊取他人之動產者，為竊盜
罪，處五年以下有期徒刑、拘役或五十萬元以下罰金。